【裁判字號】    97,訴,4760
【裁判日期】    980123
【裁判案由】    毒品危害防制條例
【裁判全文】
臺灣板橋地方法院刑事判決              97年度訴字第4760號
公  訴  人  臺灣板橋地方法院檢察署檢察官
被      告  甲○○
上列被告因違反毒品危害防制條例案件，經檢察官提起公訴（97
年度毒偵字第7301號），本院合議庭裁定依簡式審判程序審理，
並判決如下：
    主  文
甲○○施用第一級毒品，累犯，處有期徒刑肆月，如易科罰金以
新臺幣壹仟元折算壹日。扣案注射針筒支、吸管子壹支，均
沒收之。
    事  實
一、甲○○前曾因施用毒品案件，經本院以94年度毒聲字第1021
    號裁定令入戒治處所施以強制戒治，嗣於民國95年1 月27日
    戒治期滿釋放出所，並經臺灣板橋地方法院檢察署檢察官以
    95年度戒毒偵字第80號為不起訴處分；又因加重竊盜案件，
    經本院於94年8 月11日以94年度易字450 號判決判處有期徒
    刑1 年2 月確定；復因贓物案件，經本院於95年6 月1 日以
    94年度易字第1186號判決判處有期徒刑3 月確定，上開加重
    竊盜、贓物二罪接續執行，嗣於95年12月11日縮短刑期假釋
    出監，所餘刑期則經本院以95年度聲字第3616號裁定付保護
    管束，並於96年3 月22日保護管束期滿，假釋未經撤銷，以
    已執行完畢論（於本件構成累犯）。詎甲○○仍不知戒除毒
    癮，於上開戒治處分執行完畢5 年內，復基於施用第一級毒
    品之犯意，於97年8 月23日某時許，在其位於臺北縣三峽鎮
    ○○路238 巷13號之住處內，施用第一級毒品海洛因，嗣於
    97年8 月25日14時5 分許，為警在上開住處內查獲，並扣得
    甲○○所有供其施用第一級毒品海洛因所用之注射針筒3 支
    、吸管勺子1 支等物。
二、案經臺北縣政府警察局三峽分局報告臺灣板橋地方法院檢察
    署檢察官偵查起訴。
    理  由
一、訊據被告甲○○對於上揭犯罪事實均坦承不諱。再被告為警
    方於事實欄所載時地查獲後，採尿送驗結果，其尿液係呈鴉
    片類陽性反應（按施用海洛因經水解後係呈鴉片類陽性反應
    ）等情，此有臺北縣政府警察局三峽分局查獲違反毒品危害
    防制條例案姓名對照表、臺灣檢驗科技股份有限公司於97年
    9 月15日出具之報告編號CH/2008/90013 號濫用藥物檢驗報
    告各1 件附卷可稽（分別見臺灣板橋地方法院檢察署97年度
    毒偵字第7301號偵查卷第14頁、第24頁）。此外，復有被告
    所有供其施用第一級毒品海洛因所用之注射針筒3 支、吸管
    勺子1 支等物扣案足資佐證。參以，被告前曾因施用毒品案
    件，經本院以94年度毒聲字第1021號裁定令入戒治處所施以
    強制戒治，嗣於95年1 月27日戒治期滿釋放出所，並經臺灣
    板橋地方法院檢察署檢察官以95年度戒毒偵字第80號為不起
    訴處分等情，此有臺灣高等法院被告前案紀錄表在卷足參。
    本案事證明確，被告犯行堪以認定，應予依法論科。
二、查海洛因係屬於毒品危害防制條例第2 條第2 項第1 款所列
    之第一級毒品，故核被告所為，係犯毒品危害防制條例第10
    條第1 項之施用第一級毒品罪。又被告施用海洛因前後非法
    持有海洛因之低度行為，應為施用之高度行為所吸收，應僅
    論以施用之高度行為。查被告前因加重竊盜案件，經本院於
    94年8 月11日以94年度易字450 號判決判處有期徒刑1 年2
    月確定；復因贓物案件，經本院於95年6 月1 日以94年度易
    字第1186號判決判處有期徒刑3 月確定，上開加重竊盜、贓
    物二罪接續執行，嗣於95年12月11日縮短刑期假釋出監，所
    餘刑期則經本院以95年度聲字第3616號裁定付保護管束，並
    於96年3 月22日保護管束期滿，假釋未經撤銷，以已執行完
    畢論等情，此有卷附臺灣高等法院被告前案紀錄表可稽，其
    於五年之內，再犯有期徒刑以上之本罪，為累犯，應依刑法
    第47條第1 項之規定加重其刑。審酌被告所犯本件施用第一
    級毒品僅係戕害自己身心，並無加害他人，所生危害非鉅，
    況被告目前有正當職業，其係在臺北縣土城市頂埔國民小學
    擔任北區營養午餐公司派駐之配膳人員，此有該小學學生事
    務處所出具之在職證明書1 紙在卷可稽（見本院卷），且其
    犯後業已坦承犯行，甚有悔意，並於本院審理時自陳願遠離
    毒品，是依前揭情況，衡情顯可憫恕，亦確有心改過，如依
    法定最低6 月有期徒刑之刑度量之，仍嫌過重，爰依刑法第
    59條規定酌減其刑，並先加後減之。爰審酌被告素行不佳，
    有施用毒品前科如前，其再度違反禁令，非法施用足以導致
    精神障礙及生命危險之毒品，危害身心甚鉅，且施用毒品後
    可能做出對於他人或社會有危害之衝動行為，惟被告犯罪後
    坦承犯行，態度甚佳，尚有悔意等一切情狀，量處被告如主
    文所示之刑，並諭知如易科罰金之折算標準，以資懲儆。
三、扣案注射針筒3 支、吸管勺子1 支等物，均係被告甲○○所
    有，且供其施用第一級毒品海洛因所用之物，均應依刑法第
    38條第1 項第2 款、第3 項之規定，宣告沒收之。
四、末按「除被告所犯為死刑、無期徒刑、最輕本刑為三年以上
    有期徒刑之罪或高等法院管轄第一審案件者外，於前條第一
    項程序進行中，被告先就被訴事實為有罪之陳述時，審判長
    得告知被告簡式審判程序之旨，並聽取當事人、代理人、辯
    護人及輔佐人之意見後，裁定進行簡式審判程序。」刑事訴
    訟法第273 條之1 第1 項定有明文。查本件被告所犯上開施
    用毒品之罪，非最輕本刑為三年以上有期徒刑之罪，且被告
    於本院97年12月26日準備程序進行中，復就被訴之事實為有
    罪之陳述，經告知被告簡式審判程序之旨，被告及公訴人對
    於本件改依簡式審判程序審理亦均表示無意見，本院即依前
    揭刑事訴訟法規定，裁定本件進行簡式審判程序，末此敘明
    。
據上論斷，應依刑事訴訟法第299 條第1 項前段、第273 條之1
第1 項，毒品危害防制條例第10條第1 項，刑法第11條、第47條
第1 項、第59條、第41條第1 項、第38條第1 項第2 款、第3 項
，判決如主文。
本案經檢察官藍海凝到庭執行職務。
中    華    民    國    98    年     1    月    23    日
                  刑事第十七庭    法  官  許必奇
以上正本證明與原本無異。
如不服本判決，應於判決送達後10日內，向本院提出上訴狀。
                                  書記官  金和國
中    華    民    國    98    年     1    月    23    日
附錄：
毒品危害防制條例第10條第1 項：
施用第一級毒品者，處 6 月以上 5 年以下有期徒刑。


司法院資訊處製作；財團法人民間司法改革基金會備份。
